# 请教陈版，集团统一会计政策问题

提问人：xingweifeng520 时间：2023-03-07 20:24:12
被审单位为上市公司A，投资了以权益法核算的B公司，B公司适用小企业会计准则，B公司长期股权投资以成本法核算（按企业会计准则应为权益法），上市公司A是否需要按集团的统一会计政策假设B公司持有的长期股权投资以权益法核算，进而更加的使上市公司A持有B公司的长投价值更公允？（因为若B公司以成本法核算，其下面的长投暂时亏损了长投价值也不变，有挪用资金的嫌疑）

回答人：chenyiwei
可以这样理解。在对联营企业进行权益法核算时，也需要先统一其会计政策，以调整后的联营企业报表为基础机进行权益法核算。
《企业会计准则第 2 号——长期股权投资（ 2014 年修订）》第十一条：被投资单位采用的会计政策及会计期间与投资方不一致的，应当按照投资方的会计政策及会计期间对被投资单位的财务报表进行调整，并据以确认投资收益和其他综合收益等。